【裁判字號】    97,聲,450
【裁判日期】    970612
【裁判案由】    返還提存物
【裁判全文】
臺灣新竹地方法院民事裁定               97年度聲字第450號
聲  請  人  甲○
法定代理人  己○○
代  理  人  苗繼業律師
相  對  人  寅○○○○○○
兼上一人之  卯○○
法定代理人
相  對  人  辛○○
兼上一人之  庚○○
法定代理人  癸○○
相  對  人  午○○
兼上一人之  辰○○
法定代理人
相  對  人  子○○
兼上一人之  丑○○
法定代理人
相  對  人  巳○○○○○○
兼上一人之  未○○
法定代理人
相  對  人  丙○○
兼上一人之  戊○○
法定代理人
相  對  人  壬○○
上列聲請人聲請返還提存物事件，本院裁定如下：
    主  文
附於本院九十四年度執全字第一二一七號卷宗第七頁，聲請人所
提出之財團法人法律扶助基金會新竹分會所出具之「財團法人法
律扶助基金會法扶保證字第9400010號保證書」，准予返還。
聲請費用由相對人負擔。
    理  由
一、按訴訟終結後，供擔保人證明已定20日以上之期間，催告受
    擔保利益人行使權利而不行使者，法院應依供擔保人之聲請
    ，以裁定命返還其提存物，民事訴訟法第一百零四條第一項
    第三款定有明文；又上開規定，於其他依法令供訴訟上擔保
    者準用之，此觀同法第一百零六之規定意旨亦明。
二、本件聲請意旨略以：聲請人與相對人間請求損害賠償事件，
    為擔保假扣押，聲請人前遵本院94年度裁全字第2373號民事
    裁定，曾提供財團法人法律扶助基金會新竹分會出具之如主
    文第一項所示之保證書以為擔保。嗣兩造達成和解，聲請人
    亦具狀聲請撤銷前開假扣押裁定，經本院以95年度裁全聲字
    第23號裁定予以撤銷確定在案；而聲請人亦依據民事訴訟法
    第一百零四條第一項第三款規定，聲請本院通知相對人於一
    定期間內行使權利，經本院於93年12月27日以新院雲民修96
    聲1127字第21703號函通知相對人於文到25日內行使權利，
    相對人迄今均未行使權利，為此請求准予依法返還前開保證
    書等語，並提出本院94年度裁全字第2373號民事裁定、財團
    法人法律扶助基金會新竹分會出具之保證書、本院95年度裁
    全聲字第23號民事裁定及確定證明、本院新院雲民修96聲11
    27字第21703號函（以上均影本）各一份為證。
三、經查，聲請人主張之事實，除據其提出前開證據外，並經本
    院依職權調取本院94年度裁全字第2373號假扣押事件（含94
    年度執全字第1217號假扣押執行事件）、95年度裁全聲字第
    23號撤銷假扣押事件、96年度聲字第1127號通知擔保利益人
    行使權利事件等卷宗核閱無訛，另聲請人曾聲請本院以94年
    度執全字第1217號假扣押事件強制執行相對人之財產，嗣後
    並撤回假扣押強制執行之情，亦經本院依職權調閱本院94年
    度執全字第1217號假扣押事件卷宗查核屬實，堪認本件之訴
    訟已終結；而聲請人亦已先定相當期間通知受擔保利益人即
    相對人等行使權利而不行使，復經本院向本院分案室查明屬
    實，且據調取本院九十六年度聲字第一一二七號事件卷宗查
    明無訛。是聲請人聲請返還前開保證書，於法即無不合，應
    予准許。又聲請人雖於本件聲請時，併列丁○○、乙○○為
    相對人，惟其等均已死亡，此有其等之戶籍謄本附於本院九
    十六年度聲字第一一二七號卷內可參，而該二人雖於聲請人
    供擔保時，亦為受擔保利益人，然其等之死亡，對本件聲請
    人之聲請返還提存物，並無影響，故本院仍裁定如主文所示
    ，亦附此敘明。
四、依民事訴訟法第九十五條、第七十八條、第八十五條第一項
    本文，裁定如主文。
中    華    民    國    97    年    6     月     12   日
                  民事第二庭    法  官  鄭政宗
以上正本係照原本作成。
如對本裁定抗告須於裁定送達後10日內向本院提出抗告狀。
中    華    民    國    97    年    6    月      12   日
                                書記官  曾柏方


司法院資訊處製作；財團法人民間司法改革基金會備份。
